【裁判字號】    97,竹簡,178
【裁判日期】    970314
【裁判案由】    返還消費借貸款
【裁判全文】
臺灣新竹地方法院民事簡易判決         97年度竹簡字第178號
原      告  國泰世華商業銀行股份有限公司
法定代理人  甲○○
訴訟代理人  丙○○
被      告  乙○○
                        之1
上列當事人間請求返還消費借貸款事件，本院於民國九十七年三
月十四日辯論終結，判決如下：
    主  文
被告應給付原告新台幣貳拾壹萬零佰伍拾陸元，及其中新台幣
貳拾壹萬零貳佰柒拾捌元部分自民國九十六年十二月十日起至清
償日止，按年息百分之十九點七計算之利息。
訴訟費用由被告負擔。
本判決第一項得假執行。
    事實及理由
一、事實摘要：
（一）原告起訴主張：被告於民國90年12月4日向原告申請信用
      卡使用，依約被告得於特約商店記帳消費，但應於次月繳
      款截止日前清償或以循環信用方式繳付最低應繳金額，逾
      期除喪失期限利益，視同全部到期外，並按年息19.7%計
      算利息。詎被告於96年12月25日繳款截止日期並未依約繳
      付最低應繳金額，迄至96年12月9日止尚積欠消費款本金
      新臺幣（下同）210,278元、利息78元，合計共210,356元
      未清償，依信用卡約定條款第二十二條約定，被告已喪失
      期限利益，應全數繳清上開帳款，然屢經催討仍不獲清償
      ，為此爰依消費借貸及信用卡契約之法律關係提起本件訴
      訟，請求被告給付如主文第一項所示之金額及利息。
（二）被告經合法通知，未於言詞辯論期日到場，亦未提出書狀
      作何聲明或陳述。
二、程序部分：
    原台灣第一信託投資股份有限公司於八十七年七月二十日變
    更為匯通商業銀行股份有限公司，於九十一年六月三日再更
    名為國泰商業銀行股份有限公司。又國泰商業銀行股份有限
    公司於九十二年六月二十六日經財政部核准正式與世華聯合
    商業銀行股份有限公司合併，國泰商業銀行股份有限公司為
    消滅銀行，世華聯合商業銀行股份有限公司為存續銀行，世
    華聯合商業銀行股份有限公司並於九十二年十月二十七日經
    經濟部核准登記正式更名為國泰世華商業銀行股份有限公司
    ，原國泰商業銀行股份有限公司暨原世華商業銀行股份有限
    公司之權利義務關係由合併後存續並更名之國泰世華商業銀
    行股份有限公司依公司法第七十五條規定概括承受，合先敘
    明。
三、實體部分：
（一）原告主張之事實，已據提出信用卡申請書、約定條款、信
      用卡消費帳款債權明細表等影本為證，而被告未到場爭執
      ，亦未提出書狀作何聲明或主張，自堪信原告之主張為真
      實。
（二）從而，原告依消費借貸及信用卡契約之法律關係，訴請被
      告給付如主文第一項所示之金額及利息，即無不合，應予
      准許。
四、假執行宣告：本件係依民事訴訟法第四百二十七條第一項適
    用簡易訴訟程序所為被告敗訴之判決，應依民事訴訟法第三
    百八十九條第一項第三款之規定，依職權宣告假執行。
五、據上論結：本件原告之訴為有理由，依民事訴訟法第四百三
    十六條第二項、第三百八十五條第一項前段、第七十八條、
    第三百八十九條第一項第三款，判決如主文。
中    華    民    國  九十七  年    三    月    十四  日
                              臺灣新竹地方法院新竹簡易庭
                                  法  官  汪銘欽
以上正本係照原本作成。
如對本判決上訴，須於判決送達後二十日內向本院提出上訴狀。
中    華    民    國  九十七  年    三    月    十四  日
                                  書記官  林淑瑜


司法院資訊處製作；財團法人民間司法改革基金會備份。
